【裁判字號】    99,交訴,15
【裁判日期】    990430
【裁判案由】    交通肇事逃逸等
【裁判全文】
臺灣基隆地方法院刑事判決              99年度交訴字第15號
公  訴  人  臺灣基隆地方法院檢察署檢察官
被      告  甲○○
上列被告因肇事逃逸等案件，經檢察官提起公訴（九十九年度偵
字第五六九號），被告於本院準備程序先就被訴事實均為有罪之
陳述，本院於聽取當事人之意見後，裁定進行簡式審判程序，判
決如下：
    主  文
甲○○服用酒類，不能安全駕駛動力交通工具而駕駛，處拘役拾
日，如易科罰金，以新臺幣壹仟元折算壹日；又駕駛動力交通工
具肇事，致人受傷而逃逸，處有期徒刑陸月，如易科罰金，以新
臺幣壹仟元折算壹日。均緩刑年。
    事  實
一、甲○○領有普通重型機車駕駛執照，於民國九十九年一月二
    十二日中午十二時三十分許，在臺北縣汐止市鄉○路某處飲
    用酒類後，已達不能安全駕駛動力交通工具之程度，猶自上
    開飲酒地點騎駛車牌號碼ＬＳ五－二八一號重型機車上路，
    於下午二時十分許（起訴書誤載為二時二十分），沿基隆市
    七堵區○○○路（起訴書誤載為明德路，下同）由西往東方
    向行至該路設有行車管制號誌之與自治北街交岔路口時，原
    應注意機車行駛至交岔路口，內側車道設有禁行機車標誌或
    標線者，應依兩段方式進行左轉，不得由內側或其他車道左
    轉；汽車行駛至交岔路口時，其行進應遵守燈光號誌之指示
    ，且應注意圓型紅燈號誌表示禁止通行，不得超越停止線或
    進入路口；並應注意車前狀況，隨時採取必要之安全措施，
    且依當時客觀情況，亦無不能注意之情事，竟因酒後注意力
    降低，而疏未注意內側車道設有禁行機車之標線、禁止通行
    之紅燈號誌及車前狀況以隨時採取必要之安全措施，貿然行
    駛內側車道闖越紅燈強行左轉，欲進入自治北街，適丙○○
    騎駛車牌號碼Ｋ七Ｂ－○九七號重型機車沿明德一路由東向
    西亦行至上開交岔路口，見狀已閃避不及，而與甲○○所騎
    駛之上開機車發生碰擊，致丙○○人、車倒地，丙○○因而
    受有髖、大腿、小腿及踝磨損或擦傷、胸痛、腹痛、軀幹及
    下肢多處挫傷等傷害（過失傷害部分業據丙○○撤回告訴）
    。甲○○於肇事後，雖曾須臾停留查看，因而明知丙○○已
    然受傷，竟基於肇事逃逸犯意，未採取必要救護措施，即騎
    駛其上開機車逃逸。嗣經不詳路人提供警方有關甲○○所騎
    駛機車車牌號碼，再經警調閱明德一路與自治北街口處之監
    視錄影畫面，始循線查獲甲○○，並於同日下午二時五十分
    許，測得其吐氣所含酒精濃度為每公升零點一六毫克。
二、案經丙○○訴由基隆市警察局第二分局暨該分局報請臺灣基
    隆地方法院檢察署檢察官偵查起訴。
    理  由
一、上開事實，業據被告甲○○於警詢、檢察官偵訊、本院準備
    及審判程序中均坦承不諱，核與證人即告訴人丙○○於警詢
    及檢察官偵訊時之指證大致相符，復有基隆市警察局第二分
    局酒精測定紀錄表、汽機車駕駛人酒後生理平衡檢測紀錄表
    、道路交通事故現場草圖、行政院衛生署基隆醫院所出具之
    診斷證明書、公路監理電子閘門證號查詢機車駕駛人資料各
    一份、監視錄影畫面及現場與車損照片計九張附卷為憑。本
    件事證明確，被告犯行洵堪認定，應予以依法論科。
二、核被告所為，係犯刑法第一百八十五條之三之服用酒類不能
    安全駕駛動力交通工具而駕駛罪及同法第一百八十五條之四
    駕駛動力交通工具肇事致人受傷而逃逸罪。其所犯前開二罪
    間，犯意各別，行為互異，應分論併罰。爰審酌本件被告酒
    後駕車且肇事逃逸，忽視道路交通行車安全，實不可取；惟
    其於警詢時即坦承犯行，並已賠償告訴人醫藥費及修車費用
    ，經告訴人於檢察官偵訊時撤回過失傷害告訴，其犯後態度
    尚佳，兼衡其素行非惡、智識程度、本案經查獲時所測得吐
    氣所含酒精濃度、告訴人所受傷勢等一切情狀，分別量處如
    主文所示之刑，併均諭知易科罰金之折算標準。又被告前雖
    曾因案而受有期徒刑以上刑之宣告，惟該案所併宣告之緩刑
    已然期滿且未經撤銷緩刑，其刑之宣告已失其效力，有臺灣
    高等法院被告前案紀錄表及臺灣基隆地方法院檢察署刑案資
    料查註紀錄表在卷可參，如同未曾因故意犯罪受有期徒刑以
    上刑之宣告，其因一時失慮，致罹刑典，經此偵審程序及刑
    之宣告，當知警惕，諒無再犯之虞，本院認前開所宣告之刑
    ，以暫不執行為適當，均併諭知緩刑三年，以啟自新。
據上論斷，應依刑事訴訟法第二百七十三條之一第一項、第二百
九十九條第一項前段，刑法第一百八十五條之三、第一百八十五
條之四、第四十一條第一項前段、第七十四條第一項第一款，刑
法施行法第一條之一第一項、第二項後段，判決如主文。
本案經檢察官乙○○到庭執行職務。
中    華    民    國    99    年    4    月     30    日
                  刑事第三庭法  官  陳賢德
以上正本證明與原本無異。
如不服本判決應於收受送達後10日內向本院提出上訴書狀，並應
敘述具體理由；其未敘述上訴理由者，應於上訴期間屆滿後20日
內向本院補提理由書(均須按他造當事人之人數附繕本)「切勿逕
送上級法院」。
中    華    民    國    99    年    5     月    3     日
                            書記官  王靜敏
附錄論罪科刑法條
中華民國刑法第一百八十五條之三
服用毒品、麻醉藥品、酒類或其他相類之物，不能安全駕駛動力
交通工具而駕駛者，處一年以下有期徒刑、拘役或科或併科十五
萬元以下罰金。
中華民國刑法第一百八十五條之四
駕駛動力交通工具肇事，致人死傷而逃逸者，處六月以上五年以
下有期徒刑。
中華民國刑法施行法第一條之一
中華民國九十四年一月七日刑法修正施行後，刑法分則編所定罰
金之貨幣單位為新臺幣。
九十四年一月七日刑法修正時，刑法分則編未修正之條文定有罰
金者，自九十四年一月七日刑法修正施行後，就其所定數額提高
為三十倍。但七十二年六月二十六日至九十四年一月七日新增或
修正之條文，就其所定數額提高為三倍。

司法院資訊處製作；財團法人民間司法改革基金會備份。
